【裁判字號】    97,台上,2379
【裁判日期】    971113
【裁判案由】    給付承攬報酬
【裁判全文】
最高法院民事裁定            九十七年度台上字第二三七九號
上  訴  人  內政部營建署
法定代理人  甲○○
訴訟代理人  莊乾城律師
被 上訴 人  鎮源營造有限公司
法定代理人  乙○○
訴訟代理人  蔡欽源律師
            黃東雄律師
上 列一 人
複 代理 人   林仲豪律師
上列當事人間請求給付承攬報酬事件，上訴人對於中華民國九十
七年六月二十四日台灣高等法院第二審判決（九十六年度建上字
第一二三號），提起上訴，本院裁定如下：
    主  文
上訴駁回。
第三審訴訟費用由上訴人負擔。
    理  由
本件上訴人之法定代理人已變更為甲○○，經其聲明承受訴訟，
核無不合，先予敘明。
次按上訴第三審法院，非以原判決違背法令為理由，不得為之。
又提起上訴，上訴狀內應記載上訴理由，表明原判決所違背之法
令及其具體內容，暨依訴訟資料合於該違背法令之具體事實，其
依民事訴訟法第四百六十九條之一規定提起上訴者，並應具體敘
述為從事法之續造、確保裁判之一致性或其他所涉及之法律見解
具有原則上重要性之理由。同法第四百六十七條、第四百七十條
第二項分別定有明文。而依同法第四百六十八條規定，判決不適
用法規或適用不當者，為違背法令；依同法第四百六十九條規定
，判決有該條所列各款情形之一者，為當然違背法令。是當事人
提起上訴，如以同法第四百六十九條所列各款情形為理由時，其
上訴狀或理由書應表明該判決有合於各該條款規定情形之具體內
容，及係依何訴訟資料合於該違背法令之具體事實。上訴狀或理
由書如未依上述方法表明，或其所表明者與上開法條規定不合時
，即難認為已合法表明上訴理由，其上訴自非合法。本件上訴人
對於原判決提起上訴，雖以該判決違背法令為由，惟核其上訴理
由狀所載內容，係就原審取捨證據、認定事實，及解釋契約之職
權行使，所為：被上訴人向上訴人承攬系爭工程中編號S2-18至S
2-25等八個推進段之地質，因與上訴人提供之地質鑽探資料顯然
不符，而遇施工障礙。被上訴人既以書函向上訴人指派、授權之
該工程監造單位（工程司）即上訴人所屬南區工程處（下稱南工
處），提出變更為人工掘進工法之詳細期程、施工計畫及產品說
明等，經南工處同意備查，改依人工掘進方式進行，且依系爭工
程契約第十九條約定，上訴人所屬南工處亦有審核被上訴人提出
之工程變更事項之權。足認兩造已合意變更上開工程之施工方式
。上訴人辯稱南工處無權審核同意工程之變更云云，並無可取。
又被上訴人因施工方式之變更，以書函載明經費分析比較表向南
工處提出，增加新台幣七百二十三萬七千一百十元之工程費用（
下稱系爭工程費用），業經南工處函示同意備查。上訴人另辯稱
未認可該費用，及不應列計短管推進費用云云，亦無可取。被上
訴人依系爭工程合約之約定，請求上訴人給付系爭工程費用之本
息，自屬有理等論斷，指摘其為不當。並就原審已論斷者，泛言
未論斷。而未表明該判決所違背之法令及其具體內容，暨依訴訟
資料合於該違背法令之具體事實，難認其已合法表明上訴理由。
依首揭說明，應認其上訴為不合法。
據上論結，本件上訴為不合法。依民事訴訟法第四百八十一條、
第四百四十四條第一項、第九十五條、第七十八條，裁定如主文
。
中    華    民    國  九十七  年   十一   月   十三   日
      本件正本證明與原本無異
中    華    民    國  九十七  年   十一   月  二十六  日
                                                Ａ


司法院資訊處製作；財團法人民間司法改革基金會備份。
